臺灣高等法院民事裁定　　　　　　　　　95年度抗字第1760號
再抗告人　甲○○
代 理 人　劉師婷律師
上列再抗告人因與相對人乙○○間區分所有權人會議決議無效等
事件，對於中華民國九十六年一月二日本院所為裁定，提起再抗
告，茲裁定如下：
    主      文
再抗告駁回。
再抗告訴訟費用由再抗告人負擔。
    理      由
一、按對於抗告法院之裁定再為抗告，僅得以其適用法規顯有錯
    誤為理由，並經原法院之許可者為限。前項許可，以原裁定
    所涉及之法律見解具有原則上之重要性者為限。新修正民事
    訴訟法第四百八十六條第四、五項定有明文。足見對於抗告
    法院以抗告有理由而廢棄或變更原裁定之裁定，或以無理由
    而駁回其抗告之裁定再為抗告，僅得以其適用法規顯有錯誤
    為理由，並經原法院之許可者為限，且「前項許可以原裁定
    所涉及之法律見解具有原則上之重要性者為限。」其立法理
    由載明：「為維持第三審為法律審之特性，並兼顧保障當事
    人權利及合理分配司法資源之要求，對於抗告法院以抗告有
    理由而廢棄或變更原裁定之裁定，或以抗告無理由而駁回其
    抗告之裁定再為抗告，僅得以其適用法規顯有錯誤為理由，
    並經原法院之許可者為限，始得再為抗告」。所謂適用法規
    顯有錯誤，係指裁判違背法規或現存判例解釋者，或法院所
    為之裁定，就其取捨證據所確定之事實適用法規顯有錯誤而
    言。至法院認定事實錯誤，或就當事人提出之事實或證據疏
    於調查或漏未斟酌，僅生調查證據是否妥適或裁定不備理由
    之問題，均與適用法規顯有錯誤有間（最高法院八十年台上
    字第一三二六號、七十一年台再字第二一０號、六十三年台
    上字第八八０號判例參照）；又所謂法律見解具有原則上之
    重要性者，係指所涉及之法律問題意義重大而有加以闡釋之
    必要者而言。故提起再抗告，除須以原裁定適用法規顯有錯
    誤為其理由外，尚須以原裁定所涉及之法律問題意義重大而
    有加以闡釋必要，並經原法院之許可，始得謂其再抗告之提
    起為合法。而原法院對於再為抗告，認為不應許可者，依同
    條第六項準用同法第四百三十六條之三第三項之結果，應以
    裁定駁回其再抗告。
二、本件再抗告意旨略以：「(一)再抗告人於原審基於侵權行為法
    則，追加請求相對人應賠償抗告人一百萬元之訴，與原訴之
    主要爭點有其共同性，並有於追加之訴審理過程中繼續使用
    之可能性及價值性，亦不至於妨礙相對人之防禦及訴訟之終
    結；且再抗告人於原審請求相對人不得以中和睦親公寓大廈
    管理委員會之名義行使職權與再抗告人對相對人請求損害賠
    償間，應具請求之基礎事實同一；是原裁定遽認不符民事訴
    訟法第二百五十五條第一項第二、七款之規定，其適用法規
    顯有錯誤。(二)相對人於再抗告人追加後之再開辯論期日未到
    庭，是應可認相對人對訴之追加無異議。原裁定法院未察，
    遽認訴之追加不合法，其適用法規自有錯誤。」等語。
三、經查再抗告意旨所主張，關於再抗告人基於侵權行為法則，
    追加請求相對人應賠償再抗告人新台幣一百萬元，與原訴之
    主要爭點是否具有共同性，而不至於妨礙相對人之防禦及訴
    訟之終結，以及「被告（本件相對人）不得以中和睦親公寓
    大廈管理委員會之名義行使職權」之請求與再抗告人受有損
    害間之請求基礎事實是否同一，經核均屬法院依職權認定事
    實之問題，並非所謂法律見解上之爭執，縱有認定事實錯誤
    （僅係假設），仍無所謂適用法規顯有錯誤可言。更何況再
    抗告人亦未指出所涉及之法律問題有何重大意義而有加以闡
    釋之必要，即本件再抗告法律見解不具有原則上之重要性，
    本院依法亦不得許可。依前揭說明，本件再抗告即於法不合
    ，應予駁回。
四、抗告意旨雖又主張：相對人於再抗告人追加後之再開辯論期
    日未到庭，應可認相對人對訴之追加無異議云云，惟再抗告
    人於抗告意旨中並未執此為抗告理由，本院自無從對之加以
    說明。且按被告於訴之變更或追加無異議，而為本案之言詞
    辯論者，視為同意變更或追加，民事訴訟法第二百五十五條
    二項定有明文。是依該條生同意變更或追加之擬制效果，係
    以被告到庭對訴之變更或追加無異議，而為本案之言詞辯論
    者為前提。經查本件追加係再抗告人於原審最後一次言詞辯
    論期日（九十五年九月十二日，距起訴日已達一年四個多月
    ，見原審卷二第四三頁）當庭提出，相對人當時未到庭，根
    本不知再抗告人追加，自無所謂有無異議之問題。且原法院
    認再抗告人追加不合法，已當庭諭知不准追加，記明筆錄。
    嗣後原審再開辯論，另定期日，相對人雖又未到庭，然已於
    開庭前之九十五年十月五日具狀，表明「原告（即再抗告人
    ）不應該繼續以任何名義告聲明人」（即相對人，見原審卷
    二第六十頁），足見相對人對訴之追加業已異議，再抗告人
    執此再抗告，即非可採。
五、據上論結，本件再抗告為不合法，爰裁定如主文。
中　　華　　民　　國　　96　　年　　2　　月　　13 　　日
                    民事第三庭
                        審判長法　官   林敬修
　　　　　　　　　　　　　  　法　官   黃騰耀
　　　　　　　　　　　　　　  法　官   藍文祥
正本係照原本作成。
如不服本裁定，應於收受送達後10日內向本院提出抗告狀，並應
繳納抗告費新台幣一千元。
中　　華　　民　　國　　96　　年　　2 　　月　　14　　日
　　　　　　　　　　　　　　　書記官   顧倪淑貞
